臺灣臺北地方法院刑事判決　　　　　　 100年度易字第2394號
公　訴　人　臺灣臺北地方法院檢察署檢察官
被　　　告　江易霏原名江燕玲.
上列被告因詐欺案件，經檢察官提起公訴（一百年度調偵字第五
○六號），被告於準備程序中自白犯罪，經本院合議庭裁定改採
簡式審判程序審理，本院判決如下：
    主  文
江易霏意圖為自己不法之所有，以詐術使人將本人之物交付，處
有期徒刑柒月。緩刑參年，並應給付黃志鴻、郭清田共新臺幣壹
佰玖拾柒萬元，及依下列方式給付之：於民國一百年五月三十日
前給付新臺幣參拾萬元，其餘新臺幣壹佰陸拾柒萬元則自民國一
百年六月三十日起分三十六期，第一期至第三十五期於每月三十
日前，給付新臺幣肆萬陸仟元，第三十六期於該月三十日前，給
付新臺幣陸萬元，至全部清償完畢止；如有一期未給付，視為全
部到期。
    事  實
一、江易霏（原名江燕玲，所涉毀損債權罪嫌業經臺灣臺北地方
    法院檢察署以一百年度調偵字第五○六號為不起訴處分確定
    ）與黃志鴻、郭清田係多年好友，詎江易霏意圖為自己不法
    所有，於民國96年8 月間，在不詳地點，向黃志鴻、郭清田
    誆稱有一個大陸地區股票投資，約一、二年即可還本並賺取
    一倍之利益，致黃志鴻、郭清田陷於錯誤，分別於96年8月8
    日、同年月23日各匯款新臺幣（下同）四十九萬零六百三十
    元及七十萬一千元至江易霏設於上海商業儲蓄銀行忠孝分行
    帳號00000000000000號帳戶，郭清田另於同年11月間交付五
    萬元現金與江易霏，並於96年12月3 日以其兄郭清海名義匯
    款八十萬元至前揭帳戶，嗣因黃志鴻、郭清田詢問投資結果
    ，江易霏無法提出投資之證明，其後更避不見面，黃志鴻、
    郭清田始知受騙。
二、案經黃志鴻、郭清田訴請臺灣臺北地方法院檢察署檢察官偵
    查起訴。
    理  由
一、本件被告江易霏所犯非死刑、無期徒刑、最輕本刑為三年以
    上有期徒刑之罪或高等法院管轄第一審案件，且於準備程序
    進行中，被告先就被訴事實為有罪之陳述，經告知簡式審判
    程序之旨，並聽取公訴人、被告之意見後，由本院合議庭以
    裁定由受命法官獨任行簡式審判程序，核先敘明。
二、上開犯罪事實，業據被告於本院行準備程序及審理時坦承不
    諱，核與證人即告訴人郭清田、黃志鴻於檢察事務官詢問時
    指述之情節相符，並有上海商業儲蓄銀行忠孝分行100年3月
    24日上忠孝字第1000000064號函附被告開設之帳號00000000
    000000號帳戶96年7月至97年3月26日之往來交易明細表、臺
    灣銀行匯款單、匯款代傳票、帳號00000000000 號帳戶摺明
    細、合作金庫銀行匯款申請書回條聯（二）、清償計畫協議
    書及案外人李嘉瑛戶役政連結作業系統等附卷可稽，足認被
    告之自白與事實相符，堪以採信。綜上，本件事證明確，被
    告犯行堪以認定，應依法論科。
三、核被告所為，係犯刑法第三百三十九條第一項詐欺取財罪。
    被告以在大陸地區投資股票，約一、二年即可還本並賺取一
    倍利益為由，向告訴人二人騙取金錢，告訴人黃志鴻遂於96
    年8月8日匯款四十九萬零六百三十元，另告訴人郭清田亦先
    後以自己或胞兄郭清海名義，以匯款或交付現金之方式，給
    付被告共一百五十五萬一千元。就告訴人郭清田之部分，被
    告顯係基於詐欺之單一犯意，接續實施詐騙告訴人郭清田財
    物之行為，而實現單一犯罪構成要件，被告先後數舉動在法
    律評價上悉失其獨立性，無法強行分離，應論以詐欺取財罪
    之接續犯一罪。又被告以一行為對告訴人二人為詐欺犯行，
    並侵害告訴人二人之財產法益，應依刑法第五十五條想像競
    合之規定，論以一罪。爰審酌被告犯罪之動機、目的、手段
    及詐取金額、所生危害程度，併其犯後坦認犯行及與告訴人
    二人均已成立調解等一切情狀，量處如主文所示之刑。又被
    告未曾受有期徒刑以上刑之宣告，有臺灣高等法院被告前案
    紀錄表可按，及與告訴人二人已成立調解，有臺北市信義區
    公所100年3月31日北市信調字第10031083800 號函附臺北市
    信義區調解委員會一百年民調第一六三號調解書在卷可參，
    且告訴人郭清田在檢察事務官詢問時同意如被告按期還款，
    願意原諒被告，另亦以電話表示若被告依調解內容清償，願
    意原諒被告，且對法院給被告緩刑沒有意見等語，有訊問筆
    錄及本院公務電話紀錄在卷可參。而告訴人黃志鴻於本院行
    準備程序時亦同意給被告緩刑等語，有準備程序筆錄存卷可
    考，且被告現有按月履行還款義務，亦經告訴人黃志鴻於本
    院行準備程序時證述明確，本院認被告經此教訓後，應知警
    惕，而無再犯之虞，對其所宣告之刑，以暫不執行為適當，
    爰依刑法第七十四條第一項第一款規定，諭知緩刑二年，並
    依同條第二項第三款規定，命被告依主文所述條件賠償告訴
    人，用啟自新。又同法第七十五條之一第一項第四款規定，
    受緩刑之宣告而違反上開本院所定負擔情節重大，足認原宣
    告之緩刑難收其預期效果，而有執行刑罰之必要者，得撤銷
    其宣告，併為說明。
據上論斷，應依刑事訴訟法第二百七十三條之一第一項、第二百
九十九條第一項前段，刑法第三百三十九條第一項、第五十五條
、第四十一條第一項前段、第七十四條第一項第一款、第二項第
三款，刑法施行法第一條之一第一項、第二項前段，判決如主文
。
本案經檢察官筵銘到庭執行職務。
中    華    民    國   100    年    11    月    29    日
                  刑事第十庭法  官  李文娟
以上正本證明與原本無異。
如不服本判決應於收受送達後10日內向本院提出上訴書狀，並應
敘述具體理由；其未敘述上訴理由者，應於上訴期間屆滿後20日
內向本院補提理由書（均須按他造當事人之人數附繕）「切勿逕
送上級法院」。
中    華    民    國   100    年    11    月    29    日
                            書記官  劉穗筠
附錄本案論罪科刑法條全文：
刑法第三百三十九條第一項
中華民國刑法第339條
（普通詐欺罪）
意圖為自己或第三人不法之所有，以詐術使人將本人或第三人之
物交付者，處 5 年以下有期徒刑、拘役或科或併科 1 千元以下
罰金。
以前項方法得財產上不法之利益或使第三人得之者，亦同。
前二項之未遂犯罰之。